【裁判字號】    92,簡上,237
【裁判日期】    920826
【裁判案由】    傷害
【裁判全文】
臺灣桃園地方法院刑事判決                        九十二年度簡上字第二三七號
    上  訴  人  台灣桃園地方法院檢察署檢察官
    被      告  乙○○
右列上訴人因傷害等案件，經本院桃園簡易庭於民國九十二年四月九日，以九十二年
度桃簡字第二九九號為第一審判決（臺灣桃園地方法院檢察署檢察官聲請簡易判決處
刑案號：九十年度偵字第一七七二九號案件），上訴人不服，提起上訴，經本院管轄
第二審之合議庭判決如左：
    主  文
上訴駁回。
    理  由
一、本件經本院管轄第二審之合議庭審理結果，認第一審以被告乙○○犯刑法第二百
    七十七條第一項之傷害罪、第三百五十四條毀損罪，分別判處有期徒刑四月（傷
    害部分）、拘役五十日（毀損部分），並均准以三百元折算一日易科罰金，經核
    其認事用法及量刑均無不當，應予維持，並引用第一審判決書記載之事實、證據
    及理由。
二、本件被告乙○○基於傷害人身體之犯意，於民國九十年九月十一日二十一時許，
    在桃園縣桃園市○○路○段一七八之三號，拉扯甲○○之頭髮撞牆壁、並持鋼鍋
    、炒菜鍋及壓克力碎片擊打其頭、頸、臉、手臂、身體、再以拳頭猛擊其眼睛、
    鼻子、頭部、胸腹部，並以腳踹其全身，致其受有頭部五乘零點五平方公分裂傷
    、左前額三乘三平方公分腫脹瘀血、右眼眶腫脹四乘三平方公分，疑眼眶骨破裂
    、後頸多處淺傷八乘零點三公分、左手背部多處傷口六乘零點二公分、腫脹二乘
    十公分之傷害、左前臂傷口二乘零點二公分之傷害。又另行起意，徒手搗毀其所
    有電腦，致令不堪使用，足生損害於甲○○本人等情，業據被告迭次於警、偵訊
    及本院審理時坦承不諱，核與告訴人甲○○指訴之情節相符，復有告訴人所提出
    診斷證明書一紙、遭被告毀損之電腦照片一張在卷可稽（見九十年偵字第一七七
    二九號卷第三十八頁反面、第四十頁）。被告犯行可堪認定。惟告訴人認(1)被告
    尚於九十年九月九日在桃園縣桃園市○○路一七八－三號前，以石頭毀損其停放
    於該處機車一部，並舉出證人即當時到場處理之警員劉俊志可資證明云云。然按
    犯罪事實應依證據認定之，無證據不得推定其犯罪事實，刑事訴訟法第一百五十
    四條定有明文。經查：訊據被告堅決否認有何毀損告訴人甲○○機車之犯行，且
    證人丙○○○○於本院調查時證稱：「（是否接受被害人甲○○報案到其位於桃
    園市○○路○段一七八之三號的住處？）有，‧‧‧。」、「那時我們沒有進入
    被害人的住處，我們只是在樓下按電鈴，那時被告已經離開了，而且那時我們在
    樓下現場查看被害人的機車時，機車倒放在現場，沒有明顯被破壞的痕跡，但是
    有刮傷，沒有看到有被踹凹陷的痕跡。」等語在卷，則依證人所述該機車並未有
    明顯被破壞的痕跡，亦未有遭重擊而凹陷之痕跡，僅有刮傷痕跡，則果如告訴人
    所指訴遭被告以石頭砸毀，則該機車理當會有凹陷痕跡或其他明顯遭重擊毀損跡
    證，方符合常情。雖告訴人復提出機車修車估價單，其上記載修復碼表組、大燈
    等處修理費共計一萬零三百元為證，然此僅能證明告訴人確有將該機車送修，並
    不能據此遽認該機車送修部分為被告所毀損。此外，復查無其他積極證據足資証
    明被告犯有告訴所指訴此部分毀損機車犯行，其犯罪自屬不能証明。(2)雖告訴人
    又以本院簡易庭對被告乙○○之傷害人之身體，處有期徒刑四月；又毀損他人電
    腦足以生損害於他人，處拘役五十日，並均諭知如易科罰金以三百元折算一日之
    刑度過輕，而請求檢察官提起本件上訴。然按法官於有罪判決中，究應如何量處
    罪刑，為實體法賦予審理法官裁量之刑罰權事項，法官行使此項裁量權，自得依
    據個案情節，參諸刑法第五十七條所定各款犯罪情狀之規定，於該法定刑度範圍
    內，基於合義務性之裁量，量處被告罪刑；質言之，法官為此量刑之裁量權時，
    除不得逾越法定刑或法定要件外，尚應符合法規範之體系及目的，遵守一般有效
    之經驗及論理法則等法原則，亦即應兼顧裁量之外部及內部性，如非顯然有裁量
    逾越或裁量濫用之違法情事，自不得任意指摘為違法，此亦為最高法院歷年多起
    判例所宣示之原則（參見最高法院八十年台非字第四七三號判例、七十五年台上
    字第七０三三號判例、七十二年台上字第六六九六號判例、七十二年台上字第三
    六四七號判例等）。且量刑乃憲法所保障法官獨立審判之核心，法院行使此項裁
    量權，亦非得以任意或自由為之，仍應受一般法律原理原則之拘束，即仍須符合
    法律授權之目的、法律秩序之理念、國民法律感情及一般合法有效之慣例等規範
    ，尤其應遵守比例原則及平等原則之意旨，否則即可能構成裁量濫用之違法（另
    參見最高法院八十六年度台上字第七六五五號判決）。亦即如非有裁量逾越或裁
    量濫用之明顯違法情事，自不得擅加指摘其違法或不當，即使上級法院對下級法
    院裁量權之審查，亦應同此標準，此不僅在保障法官不受任何制度外之不當干涉
    ，更保障法官不受制度內的異質干涉，此方符憲法第八十條所宣示獨立審判之真
    義，附此敘明。綜上所述，本件告訴人不服本院第一審判決，要求檢察官提起上
    訴，指摘原判決不當云云，揆諸上述，為無理由，應予駁回。
據上論斷，應依刑事訴訟法第四百五十五條之一第三項、第三百六十八條、第三百七
十三條，判決如主文。
本案經檢察官許炳文到庭執行職務。
中      華      民      國    九十二    年     八     月    二十六    日
                          臺灣桃園地方法院刑事第四庭
                              審判長  法  官  陳世宗
                                      法  官  李桂英
                                      法  官  邱滋杉
右正本證明與原本無異。
不得上訴。
                                    書記官   高文靜
中        華        民        國   九十二   年   八   月    二十六    日
                                    書記官   高文靜
中        華        民        國   九十二   年   八   月    二十六    日
附錄法條：
中華民國刑法第二百七十七條
傷害人之身體或健康者，處三年以下有期徒刑、拘役或一千元以下罰金。
犯前項之罪因而致人於死者，處無期徒刑或七年以上有期徒刑；致重傷者
，處三年以上十年以下有期徒刑。
中華民國刑法第三百五十四條
毀棄、損壞前二條以外之他人之物或致令不堪用，足以生損害於公眾或他
人者，處二年以下有期徒刑、拘役或五百元以下罰金。


司法院資訊處製作；財團法人民間司法改革基金會備份。
